【裁判字號】    92,簡上,68
【裁判日期】    920829
【裁判案由】    傷害
【裁判全文】
臺灣基隆地方法院刑事判決                          九十二年度簡上字第六八號
    上  訴  人  臺灣基隆地方法院檢察署檢察官
    被      告  乙○○
右上訴人因被告傷害案件，不服本院基隆簡易庭九十二年度基簡字第二八六號中華民
國九十二年五月二十六日第一審刑事簡易判決（台灣基隆地方法院檢察署檢察官聲請
簡易判決處刑書案號：九十一年度偵續字第四二號），提起上訴，本院管轄之第二審
合議庭判決如左：
    主  文
上訴駁回。
    事實及理由
一、本案經審理結果，認第一審判決以被告乙○○所為係犯刑法第二百七十七條第一
    項傷害罪，判處拘役貳拾日，如易科罰金，以佰元折算壹日，其認事用法及量
    刑均無不當，應予維持，並引用第一審判決書及檢察官聲請簡易判決處刑書記載
    之事實、證據及理由。
二、檢察官循告訴人甲○○聲請上訴意旨提起上訴，理由略以：被告於毆打告訴人前
    ，用磚塊打壞告訴人住處後方廚房紗門下方鋁片，再進入屋內用磚塊打告訴人，
    因此被告亦應犯有毀損及侵入住宅罪嫌云云。
三、經查：
  (一)被告於警詢中供稱，告訴人衝出來要打我，我們互相拉扯，告訴人之傷是拉扯間
    大家互毆造成的比較可能等語；復於偵查中供稱，告訴人衝出來要打我，後來我
    跟告訴人拉在一起，互相拉扯等語；再於本院審理中供稱，告訴人對我母親不禮
    貌，我去找他理論，我和告訴人互相扭打在一起，我是要掙脫，沒有打他的意思
    等語。自被告之供詞中可知，本案起因係被告認為告訴人對其母不禮貌，找被告
    理論而發生，若如其所述，見被告衝出來要打人，為何其不轉身逃跑，卻仍停留
    現場與被告發生拉扯，顯見被告所為不僅非防衛之行為，更係有意與告訴人發生
    肢體衝突，被告辯稱其無傷害告訴人之犯意，孰能置信。又被告傷害告訴人之行
    為除經告訴人指訴綦詳外，並有驗傷診斷書附卷可稽，益徵被告確有出於傷害之
    犯意，毆打告訴人成傷之事實。
  (二)按告訴人之指訴係使被告受刑事訴追為目的，則其指訴內容是否可採，仍應調查
    其他積極證據以資審認，自不得徒憑其片面之指訴，即為被告不利之認定，以免
    冤抑。本件告訴人聲請檢察官上訴所指被告涉嫌毀損及侵人住宅等事實，除其片
    面之指訴外，並無證人可佐其說乙節，業據告訴人迭在偵查中供明在卷，該等事
    實且為被告所否認，本院自不得僅以告訴人片面之詞，即率斷被告涉有毀損及侵
    人住宅犯行。此外復查無其他積極證據足認被告涉有該等犯罪事實，此部分之罪
    嫌尚有未足。
  (三)綜上所述，被告傷害犯行罪證明確，原審判決被告乙○○所為係犯刑法第二百七
    十七條第一項之傷害罪，並依其職權，綜合全案犯罪情節，參酌被告犯罪之動機
    、目的、所受之剌激、手段、品行、智識程度、所生之危害及犯罪後之態度等一
    切情狀，對被告量處拘役貳拾日，並諭知如易科罰金，以佰元折算壹日，核屬
    妥適。公訴人以前開上訴意旨指摘原審判決不當，難認為有理由，應予駁回。
據上論斷，應依刑事訴訟法第四百五十五條之一第一項、第三項、第三百六十八條、
第三百七十三條，判決如主文。
本案經檢察官林明志到庭執行職務。
中      華      民      國    九十二    年      八      月    二十九    日
                                  臺灣基隆地方法院刑事第三庭
                                      審判長法  官    陳志祥
                                            法  官    王慧惠
                                            法  官    王福康
右正本證明與原本無異。
本件判決不得上訴。
                                            書記官    李國豪
中      華      民      國    九十二    年      九      月      三      日


司法院資訊處製作；財團法人民間司法改革基金會備份。
